臺灣高雄地方法院民事判決　　　　　　　95年度訴字第2088號
原　　　告　甲○○
訴訟代理人　劉嘉裕　律師
被　　　告　乙○○
　　　　　　洪偉庭即凡捷商行
當事人間請求損害賠償事件，原告提起刑事附帶民事訴訟（95年
度交簡附民字第61號），經本院刑事庭移送前來，本院於民國96
年8 月8 日言詞辯論終結，判決如下：
    主  文
被告應連帶給付原告新臺幣肆拾參萬捌仟零參拾肆元，及自民國
九十五年五月十二日起至清償日止，按週年利率百分之五計算之
利息。
原告其餘之訴駁回。
訴訟費用由被告連帶負擔百分之三十七，餘由原告負擔。
本判決第一項，得假執行。
原告其餘假執行之聲請駁回。
    事實及理由
一、本件被告經合法通知，均未於最後言詞辯論期日到場，經核
    均無民事訴訟法第386 條各款所列情形，爰依原告之聲請，
    由其一造辯論而為判決。
二、原告主張：被告乙○○係被告洪偉庭即凡捷商行（下稱洪偉
    庭）之受僱人，於民國94年6 月4 日12時15分許，因執行職
    務，駕駛車牌號碼ZC－2306號自用小貨車，沿劃有分向限制
    線之高雄市三民區○○○路由南往北方向行駛，行經高雄市
    三民區○○○路與昌裕街設有行車管制號誌之交岔路口時，
    本應注意劃有分向限制線之路段，不得跨越行駛，且汽車行
    駛至交岔路口，其行進應遵守燈光號誌之指示，依當時天候
    晴、日間自然光線、路面狀態乾燥、無缺陷、無障礙物，且
    視距良好，依其智識、能力並無不能注意之情事，竟疏未注
    意，為超越其前方停等紅燈之車輛，貿然跨越分向限制線，
    駛入高雄市三民區○○○路，由北往南方向快車道，闖越紅
    燈前行，以致撞及由原告所騎乘，沿高雄市○○區○○街，
    由西往東方向行駛、車牌號碼EEU －737 號輕型機車，使原
    告受有左內踝骨骨折、左脛骨平臺骨折及左鎖骨骨折等傷害
    。原告因被告乙○○前揭行為，受有下列損害：(1)醫療費用
    之損害：原告因受有上開傷害，先後於財團法人長庚紀念醫
    院（高雄）分院（下稱長庚醫院）、博正醫院、原祿骨科醫
    院及信望愛復健科診所，自費支出醫療費用新臺幣（下同）
    1 萬2,220 元、2 萬9,283 元、4 萬2,300 元及4,800 元，
    共計8 萬8,603 元。(2)增加生活上需要之損害－(甲)醫療器具
    費用支出之損害－原告主張因受前揭傷害，支出醫療器具費
    用2 萬9,480 元。(乙)餐費支出之損害－原告因受前揭傷害，
    自94年6 月4 日起至94年7 月29日止住院56日，每日支出餐
    費400 元，共計支出餐費2 萬2,400 元，自95年6 月4 日起
    至95年6 月11日止住院7 日，每日支出餐費400 元，共計支
    出餐費2,800 元，總計受有餐費支出之損害2 萬5,200 元。
    (丙)看護費用支出之損害－原告因受前開傷害，自94年6 月4
    日起至同年7 月28日止，支出看護費用10萬7,700 元，又自
    94年8 月1 日至95年8 月31日（刑事附帶民事起訴狀，誤為
    為95年9 月4 日），前後13個月，由原告之女翁素蘭看護，
    每月以3 萬元計算，受有看護費用39萬元之損害，共計受有
    看護費用支出之損害49萬7,700 元。(丁)交通費用支出之損害
    ：原告主張因受上開傷害，支出救護車費用4,005 元、計程
    車費2 萬3,510 元，共計受有交通費用支出之損害2 萬
    7,515 元。(3)非財產上之損害賠償：原告受上開傷害，對於
    身體將來造成之傷害，無法預估，爰請求非財產上之損害賠
    償50萬元。爰依民法第184 條第1 項前段或第191 條之2 之
    規定，訴請被告乙○○賠償，請求本院擇一而為原告勝訴之
    判決，併依民法第188 條第1 項前段之規定，請求被告洪偉
    庭連帶負損害賠償責任。並聲明求為判決：被告應給付原告
    116 萬8,498 元，及自刑事附帶民事訴訟起訴狀繕本送達翌
    日起至清償日止，按週年利率5%計算之利息，並願供擔保，
    請准宣告假執行。
三、被告乙○○未於最後言詞辯論期日到場，惟據其以前到場所
    為之聲明及陳述如下：並不確定伊有無闖越紅燈。再原告請
    求餐費支出之損害，並未提出收據。又看護費用部分，應由
    醫生證明有看護必要。另原告提出之交通費用收據，並無起
    迄地點之記載。再被告洪偉庭曾經給付醫療器具費用予原告
    。又伊無清償之能力，且本件車禍事故之發生，並非全係伊
    之過失等語。聲明求為判決：駁回原告之訴。
四、被告洪偉庭未於最後言詞辯論期日到場，惟據其以前到場所
    為之聲請及陳述如下：並無清償之能力等語。聲明求為判決
    ：駁回原告之訴。
五、兩造不爭執之事項：
  (一)被告乙○○係被告洪偉庭之受僱人。
  (二)被告於94年6 月4 日12時15分許，因執行職務，駕駛車牌號
    碼ZC－2306號自用小貨車，沿劃有分向限制線之高雄市三民
    區○○○路由南往北方向行駛，行經高雄市三民區○○○路
    與昌裕街設有行車管制號誌之交岔路口時，跨越分向限制線
    ，駛入高雄市三民區○○○路，由北往南方向快車道行駛，
    撞及由原告所騎乘，沿高雄市○○區○○街，由西往東方向
    行駛、車牌號碼EEU －737 號輕型機車，使原告受有左內踝
    骨骨折、左脛骨平臺骨折及左鎖骨骨折等傷害。
六、本件之爭點：
  (一)被告是否均應負侵權行為責任？
  (二)原告所得請求之金額？
七、得心證之理由：
  (一)被告是否均應負侵權行為責任？
    1.查原告主張被告乙○○係被告洪偉庭之受僱人，於94年6
      月4 日12時15分許，因執行職務，駕駛車牌號碼ZC－2306
      號自用小貨車，沿劃有分向限制線之高雄市三民區○○○
      路由南往北方向行駛，行經高雄市三民區○○○路與昌裕
      街設有行車管制號誌之交岔路口時，依當時天候晴、日間
      自然光線、路面狀態乾燥、無缺陷、無障礙物，且視距良
      好，依其智識、能力並無不能注意之情事，竟疏未注意，
      為超越其前方之車輛，貿然跨越分向限制線，駛入高雄市
      三民區○○○路，由北往南方向快車前行，以致撞及由原
      告所騎乘，沿高雄市○○區○○街，由西往東方向行駛、
      車牌號碼EEU －737 號輕型機車，使原告受有左內踝骨骨
      折、左脛骨平臺骨折及左鎖骨骨折等傷害之事實，業據其
      提出博正醫院、原祿骨科醫院、長庚紀念醫院診斷證明書
      影本各1 份為證，為被告於言詞辯論時所不爭執，依民事
      訴訟法第280 條第1 項之規定，視同自認，原告此部分之
      主張，自堪信為真正。次查，原告主張被告乙○○於上揭
      時地，闖越紅燈前行，以致撞及由原告所騎乘之前揭機車
      之事實，為被告乙○○所否認，辯稱：並不確定伊有無闖
      越紅燈云云。經查，原告主張之前揭事實，核與被告乙○
      ○於因本件車禍事故涉犯之過失傷害案件，為本院以95年
      度交簡字第491 號刑事案件審理時，陳稱：「我確實因為
      闖紅燈，才造成事故」等語（參見本院95年度交簡字第
      491 號案卷第13頁）相符，足見原告主張之前揭部分事實
      ，亦堪信為真實。被告乙○○辯稱：並不確定伊有無闖越
      紅燈云云，自不足採。
    2.按駕駛人駕駛汽車，應遵守道路交通標誌、標線、號誌之
      指示；汽車行駛至交岔路口，其行進、轉彎，應遵守燈光
      號誌之指揮，道路交通安全規則第90條、第102 條第1 項
      第1 款分別定有明文；次按，分向限制線，用以劃分路面
      成雙向車道，禁止車輛跨越行駛，並不得迴轉；道路交通
      標誌標線號誌設置規則第165 條第1 項亦有明文。本件被
      告乙○○駕駛上揭自用小貨車，自應注意遵守上開道路交
      通安全規則，而依當時情形，又無不能注意之情事，竟疏
      於注意上情，未遵守分向限制線及行車管制號誌之指示，
      貿然跨越分向限制線，闖越紅燈，以致撞及由原告所騎乘
      之前揭機車，使原告受有上開傷害，被告乙○○對於本件
      車禍之發生，顯有過失，且其過失行為與原告受傷之結果
      具有相當因果關係甚明。
    3.按因故意或過失，不法侵害他人之權利者，負損害賠償責
      任；受僱人因執行職務，不法侵害他人之權利者，由僱用
      人與行為人連帶負損害賠償責任。但選任受僱人及監督其
      職務之執行，已盡相當之注意或縱加以相當之注意而仍不
      免發生損害者，僱用人不負賠償責任；不法侵害他人之身
      體或健康者，對於被害人因此喪失或減少勞動能力，或增
      加生活上之需要時，應負損害賠償責任；不法侵害他人之
      身體、健康、名譽、自由、信用、隱私、貞操，或不法侵
      害其他人格法益而情節重大者，被害人雖非財產上之損害
      ，亦得請求賠償相當之金額，民法第184 條第1 項前段、
      第188 條第1 項、第193 條第1 項、第195 條第1 項前段
      分別定有明文。查被告乙○○於上揭時日，駕駛前揭自用
      小貨車，因過失致原告受有上開傷害，乃因過失不法侵害
      原告之身體權，揆諸前揭規定，對於原告所受醫療費用、
      增加生活上需要之財產上之損害，及所受非財產上之損害
      ，自應負損害賠償責任。被告洪偉庭係被告乙○○之僱用
      人，為兩造所不爭執，被告洪偉庭並未舉證證明其選任及
      監督被告乙○○職務之執行，已盡相當之注意或縱加以相
      當之注意而仍不免發生損害，被告乙○○依民法第188 條
      第1 項之規定，自應與被告乙○○連帶負損害賠償責任。
      從而，原告本於民法第184 條第1 項前段、第188 條第1
      項本文、第193 條第1 項、第195 條第1 項規定，請求被
      告連帶賠償其所受醫療費用、增加生活上需要之財產上之
      損害，及所受非財產之損害，洵屬有據。
  (二)原告所得請求之金額？
    1.茲就原告所得請求損害賠償之項目及金額，應否准許，析
      述如下：
      (1)醫療費用之損害：查原告因本件車禍事故，於博正醫院
        、長庚醫院、原祿骨科醫院及信望愛復健科診所，自費
        支出醫療費用1 萬2,220 元、2 萬3,334 元、4 萬
        2,300 元及4,800 元，有博正醫院掛號收據、醫藥費明
        細單收據影本各1 份、醫藥費收據影本3 份、博正醫院
        95年7 月7 日95博人字第39號函、96年5 月16日96博人
        字第32號函、長庚醫院96年1 月10日（96）長庚院高字
        第5C1051號函、原祿骨科醫院95年7 月4 日函、信望愛
        復健科診所收據影本16紙在卷可按（參見本院卷第195
        頁至第196 頁、第16頁、第306 頁、第166 頁、第57頁
        、第12頁、第199 頁至第202 頁），依原告當時受傷之
        程度，前開醫療費用之支出，經核應屬必要，原告此部
        分之請求，自屬正當。再原告雖主張於長庚醫院另支出
        醫療費用5,949 元，惟已逾長庚醫院函覆本院原告因本
        件車禍事故所受傷害，於該院治療期間，自費支出醫療
        費用之總額，此參之卷附長庚醫院95年11月1 日（95）
        長庚院高字第592150號函所附之醫療費用明細表及該院
        96年1 月10日（96）長庚院高字第5C1051號函之記載自
        明（參見本院卷第147 頁至第161 頁、第166 頁），而
        原告復未能舉證證明該部分醫療費用之支出與本件車禍
        事故有關，原告前揭部分之請求，自不足採。從而，原
        告所得請求之醫療費用，應為8 萬2,654 元（計算式：
        12,220＋23,334＋42,300＋4,800 ＝82,654）。
      (2)增加生活上需要之損害：
        (甲)醫療器具費用支出之損害－原告主張因受前揭傷害，
          支出醫療器具費用2 萬9,480 元，業據其提出統一發
          票影本2 紙為證，為被告於言詞辯論時所不爭執，原
          告此部分之主張，自堪信為實在。又被告洪偉庭曾經
          給付醫療器具費用1 萬5,000 元予原告，業據原告供
          陳在卷（參見本院95年9 月8 日言詞辯論筆錄，本院
          卷第141 頁），為被告所不爭執，則原告所得請求被
          告連帶賠償之醫療器具費用，自應扣除被告洪偉庭業
          已給付之金額。準此，原告請求之醫費器具費用，於
          14,480元（計算式：29,480－15,000＝14,480）之範
          圍內，應屬正當，逾此部分之請求，則非正當。
        (乙)餐費支出之損害－原告主張自94年6 月4 日起至94年
          7 月29日止住院56日，每日支出餐費400 元，共計支
          出餐費2 萬2,400 元，自95年6 月4 日起至95年6 月
          11 日 止住院7 日，每日支出餐費400 元，共計支出
          餐費2,800 元，惟未舉證證明確有上開餐費之支出，
          且上開餐費確係被害以前無此需要，因受侵害，始有
          支出上開餐費之需要，原告請求被告連帶賠償前揭餐
          費支出之損害，自不足採。
        (丙)看護費用支出之損害－查原告自94年6 月4 日起至94
          年6 月13日止，於博正醫院住院期間，因左上、下肢
          有傷，短期需專人照顧，自94年6 月13日至長庚醫院
          住院，94年6 月21日出院，住院期間須他人全日照護
          ，自94年6 月21日起至94年7 月28日止，於原祿骨科
          醫院住院治療39日，依原告病情及起居生活，須有人
          照顧及協助，住院期間宜全日看護，有博正醫院95年
          7 月7 日95博人字第39號函、長庚醫院95年7 月20日
          （95）長庚院高字第570151號函、原祿骨科醫院95年
          7 月4 日、95年7 月20日函各1 份在卷可按（參見本
          院卷第16頁、第20頁、第12頁、第52頁），足見原告
          自94年6 月4 日起至94年7 月28日止，應有僱請看護
          全日照顧之必要。至長庚醫院95年7 月20日（95）長
          庚院高字第570151號函，雖記載原告自長庚醫院出後
          ，約3 個月須人半日照顧（參見本院卷第20頁），認
          原告自94年6 月21日起至94年7 月28日止，僅須人半
          日照顧，惟查，長庚醫院前揭函文既係針對原告出院
          後之情形而為敘述，顯係就通常之情形，而非針對原
          告之個案而為判斷，參諸以各人受傷後之情形，本因
          各人身體狀況而有不同，衡情原告自94年6 月21日起
          至94年7 月28日有無全日看護之必要，自應以自94年
          6 月21日起至94年7 月28日止，實際負責治療原告之
          原祿骨科醫院前揭函文之記載，較為可採。其次，原
          告雖主張自94年8 月1 日起至95年8 月31日止，亦有
          僱請看護全日照顧之必要。惟查，依原告所受之傷勢
          ，於通常之情形，自長庚醫院出院後約3 個月僅須人
          半日照顧，此參諸長庚醫院95年7 月20日（95）長庚
          院高字第570151號函之記載自明（參見本院卷第20頁
          ），再經本院函詢原祿骨科醫院原告自該院出院後，
          是否仍有看護之必要，如有看護之必要，需要全日或
          半日看護，原祿骨科醫院則認原告自該院出院後，並
          無回診治療，就原告自該院出院後，不予評估，有原
          祿骨科醫院95年7 月20日函1 份在卷可參（參見本院
          卷第52頁），此外，原告復未能舉證證明其於原祿骨
          科醫院出院後，其身體狀況，仍與通常情形有間，自
          應認原告僅自94年8 月1 日起至於長庚醫院出院後3
          個月即94年9 月21日止，有僱請看護半日照顧之必要
          。從而，原告請求被告賠償自94年6 月4 日起至94年
          7 月28日止，僱請全日看護照顧，及自94年8 月1 日
          起至94年9 月21日止，僱請半日看護照顧之費用，即
          屬正當，逾此部分之請求，即非正當。再查，原告主
          張自94年6 月4 日起至94年7 月28日，支出看護費用
          10萬7,700 元，業據其提出免用統一發票收據影本3
          紙、收據影本2 紙為證，原告此部分之主張，堪信為
          真實。又原告自94年8 月1 日起至94年9 月21日止，
          雖係由其女翁素蘭看護，而未實際僱請看護照顧，此
          據原告供陳在卷，惟原告雖係由其女翁素蘭看護，並
          未僱請專人看護，而未實際支付看護費用，然因親屬
          受傷，而由親屬代為照顧被害人之起居，固係出於親
          情，但親屬看護所付出之勞力，並非不能評價為金錢
          ，只因兩者身分密切而免除支付義務，此種親屬基於
          身分關係之恩惠，自不能加惠於加害人，仍應認被害
          人受有相當看護費用之損害，得向加害人請求賠償。
          本件原告自94年8 月1 日起至94年9 月21日止，既有
          僱請看護半日照顧之必要，已如前述，原告請求被告
          賠償自94年8 月1 日起至94年9 月21日止，僱請看護
          半日照顧之費用，即非無據，又原告主張每月看護費
          用應以3 萬元計算，則每日全日看護之費用應為
          1,000 元（計算式：30,000÷30＝1,000） ，每半日
          看護之費用，應為500 元，原告所得請求自94年7 月
          30日起至94年9 月21日止，前後52日之半日看護費用
          ，自應為2 萬6,000 元（計算式：52×500 ＝26,000
          ）。從而，原告所得請求被告連帶賠償之自94年6 月
          21日起至94年7 月28日止之全日看護費用，及自94年
          8 月1日 起至94年9 月21日止之半日看護費用，共計
          13萬3,700 元（計算式：107,700 ＋26,000＝
          133,700）， 自屬有據，應予准許；逾此部分之請求
          ，則屬無據。
        (丁)交通費用之損害：原告主張因受上開傷害，共計支出
          救護車費用4,005 元，業據其提出免用統一發票收據
          、統一發票、醫療費用收據聯影本各1 紙、免用發票
          收據影本2 紙為證，堪信為真實，依原告當時受傷之
          程度，此部分之支出，核屬必要，原告此部分請求，
          應屬正當。次查，原告主張因受前揭傷害，共計支出
          計程車費23,510元之事實，雖據其提出計程車費之收
          據影本231 紙為證，惟為被告乙○○所否認，辯稱：
          原告提出之交通費用收據，並無起迄地點之記載等語
          。查原告主張因前往長庚醫院及信望愛復健科診所治
          療，而支出編號13、16、17、25、40、47、51、63、
          68、69、73、82、83、86、89、97、108 、109 、
          111 、112 、117 、120 、121 、129 、135 、138
          、153 、154 、167 、171 號收據所載之計程車費用
          共計3,195 元之計程車費部分，業據其提出收據影本
          30 紙 為證，依原告當時受傷之程度，及上開收據上
          所載之起迄起點，經核應屬必要，原告此部分之請求
          ，應屬正當。被告乙○○就上開收據部分之辯解，不
          足採憑。再原告雖主張因前往原祿骨科醫院、長庚醫
          院及信望愛復健科診所治療，另支出其餘編號收據所
          載之計程車費共計2 萬0,315 元，並提出收據影本
          201 紙為證。然查：原告係於94年7 月15日、8 月
          12日、8 月19日、9 月9 日、12月2 日及95年5 月19
          日、6 月30日前往長庚醫院，從事本件車禍事故有關
          之門診追蹤治療，並於94年8 月22日、8 月24日、8
          月26日、8 月31日、9 月2 日、9 月5 日、9 月7 日
          、9 月9 日、9 月12日、9 月14日、9 月16日、9 月
          19日、9 月21日、9 月23日、9 月26日、9 月28日、
          9 月30日前往長庚醫院復健治療，此觀之長庚醫院96
          年1 月10日（96）長庚院高字第5C101 號函之記載自
          明（參見本院卷第166 頁），則原告於94年7 月25
          日、94年8 月1 日、8 月15日、8 月23日、10月3 日
          前往長庚醫院，支出編號8 、11、12、14、15、24、
          59、60號收據所載之計程車費用，是否確如原告主張
          係因前往長庚醫院治療前揭傷害而支出之費用，即非
          無疑。原告所提出編號6 、7 、9 、10、18至23、
          26至39 、41 至46、48至50、52至58、61、62、64至
          67、70至72、74至81、84至85、87至88、91至96、98
          至107 、110 、113 至116 、118 至119 、122 至
          128 、130 至134 、136 至137 、139 至152 、155
          至164 、166 、168 至170 、172 至188 、190 至
          207 、209 至236 號收據，其上均無起迄地點之記載
          ，另編號90號收據，其上記載「市區」，編號165 號
          收據，其上記載「鼎中路」，編號189 號收據，則僅
          記載「高雄至昌裕街」，均難據以認定被告確因前往
          原祿骨科診所、長庚醫院或信望愛復健科診所治療前
          揭傷害之需要，而支出上開收據所載之計程車費。
          原告所提出編號208 號收據，其上記載「長庚」，
          核與原告主張編號208 號收據，係搭乘計程車前往信
          望愛復健科診所而支出，亦有未合，亦難據以認定原
          告確係前往信望愛復健科診所治療前揭傷害而支出編
          號208 號收據所載之計程車費。此外，原告復未能
          舉出其他證據證明前揭201 紙收據所載計程車費用之
          支出，確與原告因本件車禍事故所受之傷害，有相當
          因果關係存在，原告此部分計程車費之請求，自屬無
          據。從而，原告主張因受上開傷害而支出之交通費用
          7,200 元（計算式：4,005 ＋3, 195＝7,200） ，應
          屬正當，逾此部分之請求，則非正當。
      (3)非財產上之損害賠償：查原告因被告前揭行為，受有左
        內踝骨骨折、左脛骨平臺骨折及左鎖骨骨折等傷害，已
        如前述，其身體及精神受有相當之痛苦，應堪認定。又
        查，原告為國民小學畢業，被告乙○○、洪偉庭均係高
        級職業學校畢業，有個人基本資料查詢3 紙在卷可參，
        再原告名下有土地1 筆、被告乙○○名下無不動產，被
        告洪偉庭名下則有土地及建物，亦有稅務電子閘門財產
        所得調件明細表3 份在卷足稽，本院審酌兩造之學歷、
        身分、地位、經濟能力、原告所受傷害癒合及復健期間
        之長短等一切情形，認原告請求被告賠償之非財產損害
        50萬元，尚屬過高，應予核減為20萬元為適當，逾此部
        分之請求，為無理由，應予駁回。
    2.綜上，原告所得請求之損害賠償金額為43萬8,034 元（計
      算式：82,654＋14,480＋0 ＋133,700 ＋7,200 ＋
      200,000 ＝438,034） 。至被告雖均辯稱：並無清償之能
      力云云。惟按，債務人無為一部清償或緩期清償之權利，
      民法第318 條第1 項定有明文，被告自不得以並無清償之
      能力為由，據為一部清償、緩期清償，甚或不為清償之理
      由。被告前揭部分之辯解，自不足採。
    3.次按，損害之發生或擴大，被害人與有過失者，法院得減
      輕賠償金額或免除之，民法第217 條第1 項雖有明文。惟
      查，本件被告乙○○雖辯稱：本件車禍事故之發生，並非
      全係伊之過失云云，然被告乙○○並未舉證證明原告對於
      本件車禍事故之發生，有何過失，被告乙○○此部分之辯
      解，自不足採。
六、綜上所陳，原告依民法第184 條第1 項前段、第188 條第1
    項之規定，請求被告連帶給付原告43萬8,034 元，及自刑事
    附帶民事起訴狀繕本送達翌日即95年5 月12日起至清償日止
    ，按週年利率5%計算之利息，為有理由，應予准許。逾此部
    分之請求，為無理由，應予駁回。
七、原告雖另主張本於民法第191 條之2 之規定，請求被告乙○
    ○賠償。惟按，原告以單一之聲明，主張二以上訴訟標的，
    而請求法院擇一訴訟標的為其勝訴之判決者，乃所謂選擇訴
    之合併，原告依其中之一訴訟標的可獲全部受勝訴判決時，
    法院得僅依該項訴訟標的而為判決，對於其他訴訟標的無庸
    審酌；如各訴訟標的對於原告判決之結果不同，法院自應擇
    對原告最為有利之訴訟標的而為裁判（最高法院94年度臺上
    字第2311號判決意旨參照）。查本件原告乃以單一之聲明，
    主張本於民法第184 條第1 項前段或第191 條之2 之規定，
    請求被告乙○○賠償，訴請本院擇一訴訟標的為其勝訴之判
    決，本院既已認原告本於民法第184 條第1 項前段之規定，
    對於被告乙○○所為之主張，洵屬有據，進而認定原告所得
    請求之金額有無理由，且縱令原告本於同法第191 條之2 之
    規定對於被告乙○○所為之請求，亦屬有據，因原告所得請
    求被告乙○○賠償之金額，亦應依前開說明為相同認定，核
    與原告本於同法第184 條第1 項前段之規定所得請求之金額
    ，並無二致，對於原告判決之結果，並無不同，對原告而言
    ，並未更為有利，揆諸前揭判決之意旨，本院自毋庸再就原
    告併為主張之本於同法第191 條之2 之規定所為之請求予以
    論述，附此敘明。
八、本件乃所命給付之金額未逾50萬元之判決，依民事訴訟法第
    389 條第1 項第5 款之規定，自應依職權宣告假執行，此部
    分雖經原告陳明願供擔保，聲請宣告假執行，惟其聲請不過
    促請法院職權發動，本院無庸就其聲請為准駁之裁判，併此
    敘明。至原告敗訴部分，其假執行之聲請，已失所附麗，應
    予駁回。
九、據上論斷，本件原告之訴為一部有理由，一部無理由，依民
    事訴訟法第79條、第85條第2 項、第389 條第1 項第5 款，
    判決如主文。
中　　華　　民　　國　　96　　年　　8 　　月　　22　　日
                  民事第三庭  法  官  伍逸康
以上正本證明與原本無異。
如不服本判決，應於送達後20日內，向本院提出上訴狀並表明上
訴理由，如於本判決宣示後送達前提起上訴者，應於判決送達後
10日內補提上訴理由書（須附繕本）。
中　　華　　民　　國　　96　　年　　8 　　月　　23　　日
                              書記官  林雯琪
